臺灣新竹地方法院民事判決　　　　　　　 96年度訴字第149號
原　　　告　甲○○
　　　　　　　　　　　　0弄4.
　　　　　　乙○○
　　　　　　　　　　　　0弄4.
法定代理人　甲○○
　　　　　　丙○○
前列二人共同
訴訟代理人　朱昭勳律師
複代理人　　丁○
被　　　告　戊○○
　　　　　　　　　　　　7號
上列當事人間損害賠償事件，本院於民國96年8月31日辯論終結
，判決如下：
    主  文
被告應給付原告甲○○新台幣壹拾肆萬伍仟壹佰伍拾元，及自民
國九十五年五月二十日起至清償日止，按年息百分之五計算之利
息。
被告應給付原告乙○○新台幣壹拾貳萬柒仟壹佰玖拾柒元，及自
民國九十五年五月二十日起至清償日止，按年息百分之五計算之
利息。
原告甲○○、乙○○其餘之訴均駁回。
訴訟費用由被告負擔百分之五十，原告甲○○負擔百分之三十，
餘由原告乙○○負擔。
本判決第一、二項得假執行。
    事實及理由
壹、原告主張：
一、緣被告戊○○於民國95年3月25日中午，於飲酒後明知不能
    安全駕駛動力車輛，卻仍執意駕駛車號7933-FU自小客貨車
    上路，於行經新竹市○○路由西往東方向近國道一號南下匝
    道時，未依號誌指示行駛，撞擊由原告甲○○所駕駛搭載原
    告乙○○車號為MWY-695之重型機車，造成原告甲○○受有
    頭部外傷、唇撕裂傷、左膝擦挫傷、牙損傷及上頜股骨折；
    原告乙○○受有頭部外傷、唇撕裂傷、腹部鈍傷及內出血等
    傷害。
二、本件因被告故意酒後駕車及強行闖越紅燈肇事，造成原告等
    身體受有損害，原告等爰依侵權行為之法律關係請求被告就
    原告等增加生活上之需要及醫療相關費用負損害賠償責任，
    原告等請求金額、項目如下：
（一）原告甲○○部分：新台幣（下同）78,161元：
    (1)醫療費：7,545元。
    (2)救護車支出費：6,300元。
    (3)馬偕長庚醫院住院期間醫療器材費：4,000元。
    (4)馬偕長庚醫院住院之餐費：1,530元。
    (5)原告出院後往返醫院複診（5次）其油資、回數票、停車
      費支出：3,000元，又就回數票、停車費用部份因繳交完
      畢後並無收據之提供，是此部分請求法院依法裁量。
    (6)原告之夫丙○○因原告乙○○及甲○○二人住院受傷期間
      請假照護，依法依得請求看護費用13,200元：
      原告甲○○與乙○○因此次車禍事故，受傷住院期間，
        由原告之夫丙○○負責看護照料，按親屬看護所付出之
        勞力，並非不能評價為金錢，只因兩者身分關係密切而
        免除支付義務，此種親屬基身分關係之恩惠，自不能加
        惠於加害人，應允請求看護費用，此有最高法院89年台
        上字第1734號判決可稽。
      經本院函詢長庚醫院原告等是否有僱請看護之必要，該
        院函覆於醫學上被害人在住院期間始需要看護，雖與原
        告看護實情不合，然原告願依醫院函覆結果，聲請給付
        看護費用。
      甲○○係於留院觀察一天即95年3月25日至95年3月26日
        ；乙○○係住院六天95年3月25日至95年3月30日出院。
        又全天看護費用一天為2,200元，原告得請求6天看護費
        為13,200元（即2200×6＝13200）。
    (7)原告甲○○請求因傷請假回診之損失（停業損失）42,586
      元：查原告甲○○於2006年3月至2007年7月共因病請假治
      療107小時，而原告甲○○係服務智原科技股份有限公司
      ，月薪為95,700元，換算時薪為398元（95700÷240 =398
        ），故原告得請求停業損失107小時×398=42,586元。
（二）原告乙○○部分：醫療費7,197元。
三、原告甲○○因此次車禍受有頭部外傷、唇撕裂傷、左膝擦挫
    傷、牙損傷、上頜骨骨折之傷害；原告乙○○則受有頭部外
    傷、唇撕裂傷、腹部鈍傷及內出血外傷性腹部鈍傷併脾臟撕
    裂傷等傷害。按民法第195條規定：「不法侵害他人之身體
    、健康、名譽、自由、信用、隱私、貞操，或不法侵害其他
    人格法益而情節重大者，被害人雖非財產上之損害，亦得請
    求賠償相當金額。」，是精神慰撫金部分具有填補功能、克
    服功能及滿足功能（慰撫功能），即給與被害人相當金錢，
    雖不能填補或克服其精神上痛苦或肉體上痛苦及不便，但可
    使被害人感覺金錢上滿足而獲得慰撫。原告乙○○部份因車
    禍受傷住院，其後有六個月時間不得從事運動，且因車禍後
    仍有心理上之陰影存在，精神上、肉體上承受相當之痛苦，
    故請求精神慰撫金192,803元；原告甲○○除因本次車禍住
    院外，尚因此導致正中門牙壞死需植牙，更需忍受治療過程
    中之痛苦，故請求精神慰撫金278,903元。
四、對被告抗辯之陳述：
    原告確實依號誌燈指示行駛，並無過失；被告為違規左轉，
    為肇事主因，此有下列證據可證：
（一）證人余誌傑於警訊筆錄證稱：「我騎車與MWY-659號重機
      車（原告甲○○車）於光復路與中山高速公路南下匝道前
      停等紅綠燈，當我們行向綠燈我們起步，我看見自小客貨
      車7399-FU號（被告戊○○車）沿光復路對向東往西左轉
      中山高速公路南下匝道口方向，我馬上煞車停止，但一部
      MWY-659號重機車可能煞車不及與左轉自小客貨車發生撞
      擊，我當時在光復路與中山高速公司南下匝道口前西往東
      方向往竹東方向，我正在行駛，事故在我正前方發生，當
      時光復路往竹東方向是綠燈….. 」是由證人余誌傑所言
      ，原告並未搶紅燈，乃係因被告未依號誌燈指示違規左轉
      肇事。
（二）又就台灣省竹苗區車輛行車事故鑑定委員會鑑定意見書：
      「戊○○酒精濃度過輛駕駛自小客貨車未依號誌指示行駛
      為肇事原因。甲○○駕駛重機車措手不及無肇事因素」，
      經被告申請覆議，覆議委員會之結論為：「照竹苗區車輛
      會之鑑定意見。」，故原告甲○○於此次車禍肇事並無何
      過失。
（三）另依交通事故現場圖內載：「筆錄時A（戊○○）稱當時
      號誌為直行綠燈。」，是被告戊○○亦承認其為違規左轉
      甚明。
（四）另就交通事故調查表，被告戊○○飲酒情形經呼氣檢測超
      過0.55mg/L或血液檢測超過0.11%，又按酒精測定紀錄表
      被告酒精濃度為0.58mg/L不合格，是被告明知酒後不能安
      全駕駛動力交通工具，而仍駕駛之，其對肇事之結果因負
      損害賠償責任。
（五）綜上所述，原告甲○○確實有依號誌行駛，並無何過失，
      而被告戊○○依證人所述、車輛鑑定委員會、交通事故調
      查表、酒測值以及被告自承未依號誌燈指示違規左轉等情
      ，足認對於此次車禍事故應由被告負損害賠償責任。
五、綜上所述，為此聲明：（一）被告應給付甲○○357,604元
    並自起訴狀繕本送達翌日（即95年7月24日）起至清償日止
    按年利率百分之5計算之利息。（二）被告應給付乙○○
    200,000 元並自起訴狀繕本送達翌日（即95年7月24日）起
    至清償日止按年利率百分之5計算之利息。
貳、被告則以：
一、車禍當時其確有喝酒，但系爭車禍之發生是原告甲○○撞被
    告的。當時被告要左轉有看到原告甲○○的車子，但距離還
    很遠，被告方向燈號為綠燈白箭頭，被告便依指示左轉，但
    原告甲○○搶紅燈，兩造於南下匝道口前一公尺半發生碰撞
    ，原告甲○○的車子左前方撞擊被告車子右前方，把被告車
    子的後照鏡、保險桿都撞掉了。
二、對於原告主張之醫療費用、救護車費用、住院期間醫療器材
    費、住院期間餐費均無意見，但對於出院後回院複診交通費
    、勞動損失、看護費均不同意。另對原告甲○○工作損失之
    事實不爭執，但不同意原告請求工作損失。至慰撫金請求部
    分均不同意，被告認為系爭車禍之發生大家都有過失，原告
    的過失是搶紅燈撞上被告，被告的過失部分是喝酒駕車，但
    於車禍發生之際被告已經酒醒了。
三、綜上，為此答辯聲明：原告之訴駁回；訴訟費用由原告負擔
    。
、得心證之理由：
一、查原告主張被告於上開時、地駕駛自小客貨車，與原告甲○○所駕駛搭載原告乙○○車號為MWY-695之重型機車發生碰
    撞，致原告甲○○受有頭部外傷、唇撕裂傷、左肩挫傷、左
    膝擦挫傷、牙損傷及上頷骨骨折之傷害，原告乙○○則受有
    頭部外傷、唇撕裂傷、腹部鈍傷、脾臟破裂及內出血等傷害
    之事實，業據其提出與所述相符之新竹市○○○道路交通事
    故調查筆錄、道路交通事故現場圖、新竹市○○○道路交通
    事故當事人酒精測定紀錄表、診斷證明書、台灣新竹地方法
    院檢察署檢察官聲請簡易判決處刑書、本院刑事簡易判決書
    、照片等影本為證，且經本院依職權調閱本院95年度簡上字
    第158號公共危險等案件卷宗查核屬實，並有道路交通事故
    調查報告表 (一)、(二)、道路交通事故現場圖、現場照片
    、新竹市○○○道路交通事故當事人酒精測定紀錄表、汽機
    車駕駛人酒後生理協調平衡檢測紀錄表、新竹市警察局舉發
    違反道路交通管理事件通知單等相關資料附卷可稽，被告對
    於確有駕駛自小客貨車與原告甲○○所騎乘機車發生碰撞一
    事亦不爭執，自堪信原告此部分主張為真實。
二、按汽車行駛時，駕駛人應注意車前狀況，並隨時採取必要之
    安全措施；汽車行駛至交岔路口，其行進、轉彎，應遵守燈
    光號誌；轉彎車應讓直行車先行；汽車駕駛人有飲用酒類或
    其他類似物後其吐氣所含酒精濃度超過每公升0.25毫克以上
    ，不得駕車，道路交通安全規則第102條第1項第1款前段、
    同條項第7款、第94條第3款、第114條第1項第2款分別定有
    明文。原告主張被告於上開時、地酒後駕駛自小客貨車，未
    讓直行車先行，且違規左轉，致與原告甲○○騎乘之機車發
    生碰撞，致原告二人受傷之事實，則為被告所否認，辯稱：
    係原告搶紅燈而撞擊被告所駕車輛，被告雖有喝酒，肇事當
    時已酒醒等語。經查：
（一）本件車禍事故發生時，業經新竹市警察局派員到場繪製現
      場圖，該現場圖上繪有被告駕駛之自小客貨車車行路線係
      沿新竹市○○路由東往西方向行駛，並於國道１號高速公
      路南下交流道之交岔路口欲左轉進入南下交流道匝道，原
      告甲○○騎乘之機車則係對向直行，且肇事經過摘要欄略
      載有：「Ａ車（即被告）自稱依左轉指示燈左轉，與沿光
      復路西向東綠燈直行之Ｂ車（即原告）發生側撞而肇事」
      等情，有道路交通事故現場圖乙份附卷可考；而被告於警
      訊時係陳述：「.. 沿光復路第一車道左轉南下交流道匝
      道行駛，我行向是紅燈轉直行綠燈而我是第一輛綠燈起步
      的車，.. 發現時距離對方約3-4公尺遠，而對方於紅燈尚
      未轉為綠燈時已搶紅燈先行，我於直行綠燈亮起後起步往
      南下交流道匝道口左轉行駛，於路口我閃避不及擦撞肇事
      」等語，原告甲○○於警訊時則陳述：「.. 肇事前是將
      車輛因紅燈停等在肇事路口，於綠燈起步時遭一部自小客
      貨車沿光復路左轉南下匝道的前車頭撞擊我車左側肇事」
      等語，有警訊筆錄附卷足參，是由上開現場圖及當事人之
      陳述可知，本件肇事地點係南下交流道之交岔路口，被告
      當時係於直行綠燈亮起後起步往南下交流道匝道口左轉行
      至路口肇事地時因閃避不及致與原告甲○○所騎乘機車擦
      撞肇事；再原告甲○○所騎乘機車係左側車身受損，被告
      車輛則係車前頭及右前車角受損、右後視鏡斷落，有車損
      照片可稽，並為兩造所不爭；且被告於95年3月25日20時
      54分在現場經警實施呼氣酒精濃度檢測，測定值為每公升
      0.58毫克，有新竹市○○○道路交通事故當事人酒精測定
      紀錄表附卷可稽；是依當時事故經過情形判斷，應係被告
      酒後駕駛之自小客貨車由該肇事路口欲左轉駛入南下匝道
      時，未注意車前狀況，且未依號誌指示，乃在停等線停等
      紅燈甫轉換為綠燈直行號誌時，即貿然違規左轉，且未讓
      對向原告甲○○騎乘之直行車先行，而與原告甲○○所騎
      乘搭載原告乙○○之機車發生碰撞而肇事。
（二）被告雖辯稱：車禍係原告搶紅燈而造成者，且係原告撞被
      告云云；惟查，本件車禍被告肇事時，原告甲○○之行進
      方向確為綠燈，且確係在肇事地點後數公尺停止線處停等
      紅燈乙節，業據被告於警詢時供稱伊距離對方有3、4公尺
      遠等情明確，並經證人即現場目擊者余誌傑於警訊時證述
      ：「.. 我騎車與MWY-659號重機車（即原告機車）於光復
      路與中山高速公路南下匝道口前停等紅燈，當我們行向綠
      燈我們起步，我看見自小客貨車7399-FU號（即被告車輛
      ）沿光復路對向東往西左轉中山高速公路南下匝道口方向
      ，我馬上煞車停止，但一部MWY-659號重機車（即原告機
      車）可能煞車不及與左轉自小客貨車7399-FU號（即被告
      車輛）發生撞擊」等語屬實，證人余誌傑於本院刑事庭審
      理時亦結證稱：「當時我與告訴人（即原告甲○○）都在
      停等紅燈，告訴人在我旁邊，當時我們在停止線後方...
      之後綠燈後我們就起步，那時看到壹台車在我們對向，就
      是被告的車輛，他要左轉，車速蠻快，我就放慢速度，告
      訴人可能來不及放慢速度，因為我們已經是綠燈，所以那
      輛車就撞到告訴人」、「（是否確定你的方向是綠燈？）
      是的，我確定，當時很多人在停等紅綠燈，而且發生擦撞
      後很多人還在圍觀」、「（... 是否確定你與告訴人都是
      在肇事地點後方數公尺停止線停等紅綠燈？）我確定」、
      「（告訴人可能來不及，因為開始啟動，而且沒有發現？
      ）因為中間沒有分隔島，告訴人可能看不到，所以一開始
      沒有發現，所以沒有減速，被告速度蠻快，我發現被告沒
      有減速的跡象，所以我就減速之後煞停」等語，足認證人
      余誌傑確係親眼目擊本件車禍發生之經過，且肇事當時原
      告甲○○行向之號誌確係綠燈；再者，證人即現場處理員
      警李青原於本院刑事庭審理時亦到庭證述：「（現場的雙
      向號誌為何？）都是保護左轉三時向號誌」、「（確實當
      時告訴人（即原告）的方向紅燈轉綠燈時，對向被告行進
      的號誌應該也是紅燈轉綠燈直行號誌？）是的」、「（被
      告如果要左轉是否要等待左轉號誌？）是的」等語，並提
      出現場之號誌照片4張附於上開刑事卷內可參，均經本院
      依職權調閱上開刑事卷證查核屬實；是被告確實未依號誌
      指示違規左轉，被告空言辯稱係原告甲○○搶紅燈云云，
      並不足採。至被告辯稱係原告甲○○所騎乘機車撞被告一
      節，因原告甲○○騎乘機車之行向為直行，被告則為左轉
      車輛，被告依規本應禮讓直行車先行，而由原告甲○○所
      騎乘機車係左側車身受損，被告車輛係車前頭及右前車角
      受損等情，亦可見係被告未讓原告甲○○機車先行，而碰
      撞原告騎乘之機車左側車身，是被告此部分抗辯自亦不足
      採。
（三）另被告又辯稱：其雖有喝酒，肇事當時已酒醒一節，因被
      告於肇事當時於95年3月25日20時54分在現場經警實施呼
      氣酒精濃度檢測，測定值為每公升0.58毫克，有新竹市○○道路交通事故當事人酒精測定紀錄表在卷可憑，且經於
      95年3月25日21時55分在新竹市警察局交通二分隊為酒後
      生理協調平衡檢測結果為「不能安全駕駛」，有該汽機車
      駕駛人酒後生理協調平衡檢測紀錄表在卷可參，足認被告
      於肇事當時確因飲酒而使其駕駛車輛時之注意力減低、反
      應能力變慢，已達酒醉不能安全駕駛動力交通工具之狀態
      ，被告辯稱其肇事當時已酒醒云云，自不足採。
（四）查被告既領有合格之駕駛執照，即應注意遵守上開規定，
      而查，事故發生當時路況雖天雨、道路溼潤，但夜間有照
      明、無障礙物、無缺陷、視距良好、行車管制號誌正常，
      有前開道路交通事故調查報告表附卷可參，是依其情狀並
      無不能注意之情事，被告竟未注意車前狀況，於酒後超過
      法定標準而駕車行駛，在號誌由紅燈甫轉換綠燈，而尚未
      轉換為左轉號誌時，即違規貿然左轉，適原告甲○○在對
      向車道停等紅燈，而於行車管制號誌轉換為綠燈時，亦向
      前直行，而未讓原告甲○○騎乘搭載其子即原告乙○○之
      機車直行車先行，二車遂發生碰撞以致肇事，被告自難辭
      過失之責甚明。
（五）本件車禍經送臺灣省竹苗區車輛行車事故鑑定委員會鑑定
      結果認：「戊○○酒精濃度過量駕駛自小客貨車未依號誌
      指示行駛為肇事原因，甲○○駕駛重機車措手不及無肇事
      因素」等語，有該會95年9月18日竹苗鑑950561字第09553
      03493號函所附鑑定意見書附於刑事卷內可參，再經本院
      刑事庭送台灣省行車事故覆議鑑定委員會鑑定結果亦認：
      被告雨夜酒精濃度超過法定值駕駛自小客貨車，行經行車
      管制號誌交岔路口未依號誌指示行駛，為肇事原因，而原
      告駕駛重機車措手不及無肇事因素等語，有該會95年11月
      21日府覆議字第0950100968號函在上開刑事卷內可參，是
      被告就本件車禍之發生確有過失自明。
（六）綜上，被告確有未注意車前狀況，而於酒後駕駛上開自小
      客貨車，且轉彎車未讓直行車先行，又未依行車管制號誌
      指示左轉，而於前揭時、地撞擊騎乘機車直行之原告甲○○，致原告二人受傷，應可認定。被告對於本件車禍之發
      生，既有如上所述之過失，且原告二人確因本件車禍而受
      有如前所述之傷害，則被告之過失駕車肇事行為，與原告
      二人之受傷結果間，具有相當因果關係，應可認定，則原
      告二人主張被告就本件肇事應負侵權行為損害賠償責任，
      即屬可採。
三、次按，因故意或過失不法侵害他人之權利者，負損害賠償責
    任；汽車在使用中加損害於他人者，駕駛人應賠償因此所生
    之損害；又不法侵害他人之身體或健康者，對於被害人因此
    喪失或減少勞動能力或增加生活上之需要時，應負損害賠償
    責任；不法侵害他人之身體、健康，被害人雖非財產上之損
    害，亦得請求賠償相當之金額；民法第184條第1項前段、第
    191條之2前段、第193條第1項、第195條第1項分別定有明文
    。承前所述，被告因過失肇事行為，不法侵害原告二人身體
    、健康之事實，已如上述，而被告之行為與原告二人之損害
    間，有相當之因果關係，原告本於侵權行為之法律關係，請
    求被告損害賠償，自屬正當。茲就原告請求之各項金額是否
    應予准許，分述如下：
（一）醫藥費：原告甲○○主張其因本事件支出醫藥費7,545 元
      、原告乙○○支出醫藥費7,197元之事實，業據原告提出
      馬偕紀念醫院醫療單據、長庚紀念醫院醫療費用收據等為
      證，且經本院向長庚紀念醫院函詢屬實，復為被告所不爭
      執，且從原告二人之傷勢及醫療項目以觀，各該費用均屬
      醫療上所必要，是原告甲○○請求醫藥費7,545元，原告
      乙○○請求醫藥費7,197元，均應准許。
（二）救護車費用、住院期間醫療器材費、住院期間餐費：原告
      甲○○主張其因本件車禍支出救護車費用6,300元，並於
      馬偕紀念醫院、長庚紀念醫院住院期間支出醫療器材費
      4,000元、餐費1,530元之事實，亦為被告所不爭執，且均
      係因本件車禍所支出之費用，原告甲○○此部分請求自應
      准許。
（三）交通費用：原告甲○○主張其與原告乙○○出院後往返醫
      院複診5次，由其支出油資、回數票、停車費等交通費
      3,000元，雖未據其提出單據證明，且為被告所否認；惟
      查，原告甲○○確因本件車禍受有下唇撕裂傷、牙齒斷裂
      、左肩挫傷等傷害，於95年3月25日至長庚紀念醫院林口
      分院急診治療，並於隔日離院，且於95年4月3日、4月10
      日、4月19日、5月8日回診，原告乙○○則受有脾臟破裂
      等傷害，於95年3月25日急診治療後於3月30日出院，並於
      95 年4月7日回診，有長庚紀念醫院林口分院96年8月8日
      函、原告提出之醫療費用收據及就診紀錄等可憑，據此，
      原告二人計至長庚紀念醫院林口分院門診治療5次，應可
      認定，足認原告甲○○受有相當於支出該等交通費之損害
      ，並得據以向被告求償，是被告辯稱不同意原告甲○○回
      診交通費之請求，尚不足採。再原告甲○○所請求交通費
      係回診時自行開車所支出之油資、回數票及停車費等，本
      院認原告甲○○主張以自行開車所支出之上開費用，作為
      計算其交通費支出之數額，尚屬必要而合理，而本院審酌
      現時油價、自原告住所新竹市至長庚紀念醫院林口分院之
      距離、過路費、停車時數等因素及一般常情，認原告甲○○請求被告賠償其自住處至林口長庚紀念醫院回診之來回
      油資、過路費、停車費，每次往返應以500元計算，而原
      告共計至長庚紀念醫院林口分院回診5次，則原告甲○○
      此部分所支出之交通費用應為2,500元。是原告甲○○請
      求回診交通費用2,500元即有理由，超過此金額之請求即
      無所據。
（四）看護費用：原告主張其等因本車禍事故受傷住院期間，由
      原告甲○○之夫、原告乙○○之父丙○○負責看護照料，
      請求看護費13,200元，未據原告提出相關證明，且為被告
      所否認。經查，原告請求看護費部分，經本院函詢長庚紀
      念醫院林口分院有關原告二人所受之傷害在治療期間有無
      僱請看護照顧必要，該院函覆以：原告甲○○受有下唇撕
      裂傷、牙齒斷裂、左肩挫傷等傷害，於95年3月25日至長
      庚紀念醫院林口分院緊急縫合下唇撕裂傷口及牙齒固定後
      ，留院觀察至隔日離院，依病患當時病情評估，其留院期
      間內應需他人協助照護其日常生活，原告乙○○則經診斷
      為脾臟破裂，經緊急輸血後轉入加護病房繼續治療，並於
      3月30日出院，其留院期間亦應需他人協助照護其日常生
      活，另就醫學而言，兩位病患出院後應皆不需他人協助照
      護，有長庚紀念醫院林口分院96年8月8日函文可稽，是原
      告二人住院期間確有僱請看護照顧之必要，而原告二人由
      家人看護，固係出於親情，但親屬看護所付出之勞力，並
      非不能評價為金錢，此種親屬基於身分關係之恩惠給與，
      自不能嘉惠於加害人，故縱使由親屬照料支付看護費用，
      仍得向被告請求賠償，而原告請求以每日2,200元計算其
      所應支出之看護費用，核與目前社會經濟情形及一般看護
      標準相當，應予准許，故原告甲○○請求原告二人住院期
      間六日之看護費用計13,200元，為有理由。
（五）薪資損失：原告甲○○主張其因傷請假治療107小時之事
      實，業據其提出薪資明細表暨證明單、假單查詢資料、就
      診紀錄等為證，被告對於原告甲○○受傷請假有薪資損失
      之事實亦不爭執，僅不同意原告請求薪資損失（見本院96
      年8月31日言詞辯論筆錄），惟原告甲○○請假時數中因
      其於95年3月25日發生車禍及於95年4月3日、4月10日、4
      月19日、5月8日回診所請假之時數為68小時，且原告甲○○請假期間除病假減半薪外，餘並未遭扣薪，此經原告訴
      訟代理人陳述在卷（見本院96年8月31日言詞辯論筆錄）
      ，而原告甲○○因醫療、回診所請68小時假中，病假為
      50.5小時，是原告甲○○主張其在請假期間有薪資損失，
      應以50.5小時之病假所受減半薪之損失為計算標準；而原
      告甲○○係服務於智原科技股份有限公司，月薪為95,700
      元，此為被告所不爭，換算時薪為399元（95700÷30=
      3190，3190÷8=399），故原告甲○○得請求之薪資損失
      應為10,075元（50.5小時×399÷2=10,075），原告甲○○於此範圍內之主張應屬有據，逾此範圍之請求，則尚無
      必要而應予駁回。
（六）慰撫金：查原告甲○○因本件車禍受有頭部外傷、唇撕裂
      傷、左膝擦挫傷、牙損傷、上頜骨骨折等傷害，經送長庚
      紀念醫院林口分院緊急縫合下唇撕裂傷口及固定牙齒，隔
      日始離院，在院期間需他人協助照護其日常生活，出院後
      並歷經多次門診治療，就醫期間遭受生活上諸多不便，加
      以原告甲○○尚因本件車禍導致正中門牙牙髓壞死而需植
      牙，有原告甲○○提出之診斷證明書在卷可憑，於日常進
      食亦有不便，足見原告甲○○受傷後除歷經住院縫合治療
      、門診治療外，尚須忍受牙齒壞死植牙過程之痛苦、不便
      ，其身體、精神自均受有相當之痛苦。而原告乙○○受有
      頭部外傷、唇撕裂傷、腹部鈍傷及內出血外傷性腹部鈍傷
      併脾臟撕裂傷等傷害，經送長庚紀念醫院緊急輸血後轉入
      加護病房繼續治療，並於3月30日出院，其留院期間亦需
      他人協助照護其日常生活，出院後亦歷經門診治療，就醫
      及休養期間遭受生活上、行動上諸多不便，且原告乙○○
      年僅十餘歲，即需承受脾臟破裂、內出血之重大傷害，而
      因本件車禍之撞擊時所受之驚恐，亦將造成日後永難磨滅
      之痛苦，對其日後之身、心狀況均有影響，自足見原告乙○○之身體、精神均受有相當之痛苦。從而，原告二人因
      被告前開傷害之侵權行為以致所受身體及精神上痛苦，實
      難以言喻，其等請求被告賠償慰撫金，自屬有據。本院斟
      酌原告上開所受身體上及精神上之痛苦情形，以及本件傷
      害發生之原因，並衡量原告甲○○任職於科技公司，每月
      薪資約95,700元，名下有土地、房屋、汽車，95年度薪資
      所得、股利所得、利息所得之總額為2,251,565元，原告
      乙○○為學生，名下無不動產，亦無所得；被告則係警員
      退休，名下僅有汽車，並無不動產，95年度利息所得、股
      利所得總額為185,625元，有本院依職權調閱之稅務電子
      閘門財產所得調件明細表附卷可憑，及其他一切實際狀況
      ，認為原告甲○○請求此部分非財產上之精神慰撫金以
      100,000元為適當，原告乙○○請求精神慰撫金以120,000
      元為適當，逾此部分所為之請求尚過高。
四、綜上，原告二人本於侵權行為之法律關係，請求被告賠償原
    告甲○○145,150元，原告乙○○127,197元，及均自起訴狀
    繕本送達之翌日即95年5月20日起至清償日止，按年息百分
    之五計算之利息之範圍內，為有理由，應予准許，逾上開範
    圍之請求則無理由，應予駁回。
五、本件原告勝訴部分，所命給付之金額未逾500,000元，應依
    民事訴訟法第389條第1項第5款之規定，依職權宣告假執行
    ，
六、因本案事證已臻明確，兩造其餘主張陳述及所提之證據，經
    審酌認均與本件判決結果不生影響，毋庸再予論述，附此敘
    明。
肆、訴訟費用負擔之依據：民事訴訟法第79條。
中　　華　　民　　國　　96　　年　　9　　月　 　14　　日
                  民事第一庭    法　官　林南薰
以上正本係照原本作成。
如對本判決上訴，須於判決送達後20日內向本院提出上訴狀。
中　　華　　民　　國　　96　　年　　9 　　月　　14　　日
                                書記官　楊書棼
